臺灣桃園地方法院刑事判決
111年度交簡上字第250號
上  訴  人  
即  被  告  謝天育



上列上訴人即被告因公共危險案件，不服本院民國111年4月28日
111年度桃交簡字第776號第一審刑事簡易判決（聲請簡易判決處
刑案號：111年度速偵字第711號），提起上訴，本院管轄之第二
審合議庭判決如下：
    主  文
上訴駁回。
謝天育緩刑參年。
    事實及理由
一、本案經本院合議庭審理結果，認原審簡易判決之認事、用法
    及量刑均無不當，應予維持，除證據部分增列「上訴人即被
    告謝天育(下稱被告)於本院之自白、②被告於本院提出之勞
    保投保明細、戶口名簿、學費及補習費帳單影本」以外，均
    引用原審簡易判決書記載之事實、證據及理由（如附件）。
二、被告上訴意旨略以：我本案酒駕確實做了不好的示範，但我
    當天是因為工作，真的沒辦法拒絕，且我家的整個經濟都是
    壓在我身上，現在家中經濟狀況困難，月收入僅有新臺幣(
    下同)4萬多元，還要扶養沒有工作的配偶跟兩個小孩，希望
    給我緩刑的機會，我也希望可以在特定區域服勞動，因為我
    駕照已經被吊扣，我坐車去別處的車錢，看似沒多少，但對
    我家也是開銷。如果可以，看能不能改判輕一點。
三、本院之判斷：
　　㈠刑之量定，屬事實審法院得依職權自由裁量之事項，苟於
      量刑時，已以行為人之責任為基礎，並斟酌刑法第57條各
      款所列情狀，在法定刑度及法律所規定之範圍內予以裁量
      ，又未濫用其職權，即不得任意指摘為違法（最高法院11
      0年台上字第4491號、第4319號判決意旨）。本案原審關
      於量刑部分，係以行為人責任為基礎，就被告所犯及卷內
      事證，審酌刑法第57條各款所列情狀後，於法定刑度內對
      其量處有期徒刑三月(得易科罰金)，併科罰金1萬元(得易
      服勞役)，並無違法、不當或濫權之處，應予維持。其上
      訴雖請求改判較輕之刑，但並無提出原判決應撤銷改判之
      具體理由，是其此部上訴，應予駁回。
　　㈡被告未曾因故意犯罪受有期徒刑以上刑之宣告，有臺灣高
      等法院被告前案紀錄表附卷可佐。其雖因一時失慮，致罹
      本案刑典，但考量上情及其於本院所表露之改悔意願，可
      認其經此偵審教訓，當知所警惕，信無再犯之虞，是其所
      受之上開宣告刑以暫不執行為適當，得獲緩刑之宣告。又
      以其所提上開證據資料及所自述之工作、家中境況，暨本
      次疫情之眾所周知影響，本院勉認其所受緩刑宣告尚不宜
      增列負擔，並免為德不卒之弊，然為使其深切記取教訓，
      應諭知較長之緩刑期間，爰宣告如主文所示之緩刑。
據上論斷，應依刑事訴訟法第455條之1第1項、第3項、第368 條
、第373條，判決如主文。
本案經檢察官王晴怡聲請以簡易判決處刑，檢察官林穎慶到庭執
行職務。
中　　華　　民　　國　　111 　年　　10　　月　　5 　　日
            刑事第十庭審判長法　官　林大鈞
　　　　　　　　　          法  官  陳愷璘
　　　　　　　　　          法  官  徐漢堂
以上正本證明與原本無異。
不得上訴。
　　　　　　　　　　　　　　書記官　侯儀偵　　　　　　　
中　　華　　民　　國　　111 　年　　10　　月　　5 　　日
附件：臺灣桃園地方法院111年度桃交簡字第776號刑事簡易判決
臺灣桃園地方法院刑事簡易判決
111年度桃交簡字第776號
聲　請　人　臺灣桃園地方檢察署檢察官
被　　　告　謝天育　男　(民國00年0月00日生)
　　　　　　　　　　身分證統一編號：Z000000000號
　　　　　　　　　　住○○市○○區○○里00鄰○○路000號1
　　　　　　　　　　　9樓
上列被告因公共危險案件，經檢察官聲請以簡易判決處刑（111
年度速偵字第711號），本院判決如下：
    主  文
謝天育犯不能安全駕駛動力交通工具罪，處有期徒刑參月，併科
罰金新臺幣壹萬元，有期徒刑如易科罰金、罰金如易服勞役均以
新臺幣壹仟元折算壹日。
    事實及理由
一、本案犯罪事實、證據及應適用之法條，除更正如下外，餘均
    引用檢察官聲請簡易判決處刑書之記載（如附件）。
二、⑴聲請簡易判決處刑書犯罪事實欄一第二行所載「住處」前
    應插入「不詳址之其父之」，有其警詢筆錄可憑。⑵審酌被
    告於飲用酒類後，在不能安全駕駛之情形下，仍貿然駕駛自
    小客車上路，且又係於凌晨時分上路，嚴重危及道路交通安
    全，並兼衡被告被查獲後經測得之呼氣所含酒精成分為每公
    升0.48毫克，被告於本件係屬第一犯不能安全駕駛動力交通
    工具之公共危險罪等一切情狀，量處如主文所示之刑，並諭
    知易科罰金及易服勞役之折算標準。
三、依刑事訴訟法第449 條第1 項前段、第3 項、第454 條第2
    項，刑法第185 條之3 第1 項第1 款、第41條第1 項前段、
    第42條第3 項，刑法施行法第1 條之1 第1 項，逕以簡易判
    決處刑如主文。
四、如不服本判決，應於判決送達後20日內，向本院提出上訴狀
    （應附繕本），上訴於本院合議庭。
中　　華　　民　　國　　111 　年　　4 　　月　　28　　日
                    桃園簡易庭法  官  曾雨明
以上正本證明與原本無異。
如不服本判決，應於判決送達後20日內向本院提出上訴狀（應附
繕本）。
                              書記官  余安潔
中　　華　　民　　國　　111 　年　　4 　　月　　29　　日
附錄本案論罪科刑依據之法條：
刑法第185 條之3第1項：
駕駛動力交通工具而有下列情形之一者，處3年以下有期徒刑，
得併科30萬元以下罰金：
一、吐氣所含酒精濃度達每公升零點二五毫克或血液中酒精濃度
    達百分之零點零五以上。
二、有前款以外之其他情事足認服用酒類或其他相類之物，致不
    能安全駕駛。
三、服用毒品、麻醉藥品或其他相類之物，致不能安全駕駛。

附件：
　　　臺灣桃園地方檢察署檢察官聲請簡易判決處刑書
                                    111年度速偵字第711號
　　被　　　告　謝天育　男　41歲（民國00年0月00日生）
　　　　　　　　　　　　住○○市○○區○○里00鄰○○路00
　　　　　　　　　　　　　0號19樓
　　　　　　　　　　　　國民身分證統一編號：Z000000000號
上列被告因公共危險案件，業經偵查終結，認為宜聲請以簡易判
決處刑，茲將犯罪事實及證據並所犯法條分敘如下：　
　　　　犯罪事實
一、謝天育於民國111年2月12日晚間9時許起至同日晚間10時許
    止，在桃園市八德區和平路住處飲用啤酒酒類，明知飲酒後
    已達不得駕駛動力交通工具之程度，仍基於酒後駕駛動力交
    通工具之犯意，於同日晚間11時50分許，自該處駕駛車牌號
    碼000－0000號自用小客車離去，欲往他處。嗣於111年2月13
    日凌晨0時8分許，行經桃園市○○區○○○路000號前，前，為警
    攔檢盤查，測得其吐氣所含酒精濃度達每公升0.48毫克。
二、案經桃園市政府警察局八德分局報告偵辦。
　　　　證據並所犯法條
一、上揭犯罪事實，業據被告謝天育於警詢及偵查中坦承不諱，
    復有酒精測定紀錄表及桃園市政府警察局舉發違反道路交通
    管理事件通知單各1份在卷可稽，被告犯嫌堪以認定。
二、核被告所為，係犯刑法第185條之3第1項第1款公共危險罪嫌
    。
三、依刑事訴訟法第451條第1項聲請逕以簡易判決處刑。
　　此　致
臺灣桃園地方法院
中　　華　　民　　國　 111　　年　　2 　　月　　15　　日
　　　　　　　　　　　　　　　檢  察  官  王  晴  怡
本件證明與原本無異　
中　　華　　民　　國　 111　　年    3     月    25    日
                              書  記  官  吳  政  煜 
附記事項：
本件係依刑事訴訟法簡易程序辦理，法院簡易庭得不傳喚被告、
輔佐人、告訴人、告發人等出庭即以簡易判決處刑；被告、被害
人、告訴人等對告訴乃論案件如已達成民事和解而要撤回告訴或
對非告訴乃論案件認有受傳喚到庭陳述意見之必要時，請即另以
書狀向簡易法庭陳述或請求傳訊。 
所犯法條
中華民國刑法第185條之3
駕駛動力交通工具而有下列情形之一者，處 3 年以下有期徒刑
，得併科 30 萬元以下罰金：
一、吐氣所含酒精濃度達每公升零點二五毫克或血液中酒精濃度
    達百分之零點零五以上。
二、有前款以外之其他情事足認服用酒類或其他相類之物，致不
    能安全駕駛。
三、服用毒品、麻醉藥品或其他相類之物，致不能安全駕駛。
因而致人於死者，處 3 年以上 10 年以下有期徒刑，得併科 2
百萬元以下罰金；致重傷者，處 1 年以上 7 年以下有期徒刑，
得併科 1 百萬元以下罰金。
曾犯本條或陸海空軍刑法第 54 條之罪，經有罪判決確定或經緩
起訴處分確定，於十年內再犯第 1 項之罪因而致人於死者，處
無期徒刑或 5 年以上有期徒刑，得併科 3 百萬元以下罰金；致
重傷者，處 3 年以上 10 年以下有期徒刑，得併科 2 百萬元以
下罰金。